最高法院刑事判決                              八十八年度台上字第一四六一號
    上  訴  人  甲○○
右上訴人因違反藥事法案件，不服台灣高等法院台中分院中華民國八十七年四月二十
四日第二審判決（八十七年度上訴字第七四七號，起訴案號：台灣台中地方法院檢察
署八十六年度偵字第一九一一一號），提起上訴，本院判決如左：
    主  文
上訴駁回。
    理  由
按刑事訴訟法第三百七十七條規定，上訴於第三審法院，非以判決違背法令為理由，
不得為之。是提起第三審上訴，應以原判決違背法令為理由，係屬法定要件。如果上
訴理由狀並未依據卷內訴訟資料，具體指摘原判決不適用何種法則或如何適用不當，
或所指摘原判決違法情事，顯與法律規定得為第三審上訴理由之違法情形，不相適合
時，均應認其上訴為違背法律上之程式，予以駁回。本件原判決綜合調查證據之結果
，認上訴人甲○○連續犯有行為時藥事法第八十三條第一項明知為禁藥而轉讓罪（為
累犯）之事實，因認第一審判決論上訴人以上開罪名，累犯，處有期徒刑壹年貳月，
為無不合，予以維持，駁回上訴人在第二審之上訴，已詳認定犯罪事實之依據及憑
以認定之理由，並對上訴人否認犯罪之辯詞，如何不足採信，均已依據卷內資料予以
指駁及說明，從形式上觀察，原判決並無違背法令情形。按原審於民國八十七年四月
十五日行審判期日之前，已於同年四月三日送達該審判期日之傳票，並於同年月十五
日自台灣台中監獄借提上訴人到庭，訊後即還該監。且原審於審判期日訊問上訴人之
前，復已依刑事訴訟法第九十五條規定內容告知上訴人，有送達證書、提票、還押票
及審判筆錄各一份附原審卷可稽（見原審卷第二九頁、第三五至四十頁），上訴意旨
指原審未提訊復未依刑事訴訟法第九十五條之規定踐行告知程序，殊有誤會。又依原
判決所認定之事實，上訴人係無償轉讓安非他命予汪振忠，則原判決論處上訴人本件
罪刑，適用法則洵無違誤，上訴意旨指其行為應係構成「供應禁藥」罪，亦有誤會。
至應否命證人與被告對質，審理事實之法院本有自由裁酌之權，非屬應於審判期日調
查之證據事項，原審未循上訴人請求，命證人汪振忠與其對質，仍不能指為調查未盡
。此外，上訴人徒憑己意，對原審職權之適法行使及原判決理由已詳為論斷之事項，
任意爭辯，顯與法定上訴第三審之形式要件不符，其上訴違背法律上之程式，應予駁
回。
據上論結，應依刑事訴訟法第三百九十五條前段，判決如主文。
中      華      民      國    八十八    年      三      月    二十五    日
                              最高法院刑事第八庭
                                  審判長法官  謝  家  鶴
                                        法官  洪  文  章
                                        法官  花  滿  堂
                                        法官  陳  世  淙
                                        法官  洪  佳  濱
      右正本證明與原本無異
                                              書  記  官
中      華      民      國    八十八    年      三      月    三十一    日
